【裁判字號】    98,司財管,26
【裁判日期】    981016
【裁判案由】    選任遺產管理人
【裁判全文】
臺灣彰化地方法院民事裁定            98年度司財管字第26號
聲  請  人  元大商業銀行股份有限公司
                        樓之5.
法定代理人  丙○○
                        樓之5.
關  係  人  乙○○○
上列聲請人聲請為被繼承人甲○○選任遺產管理人事件，本院裁
定如下：
    主  文
選任乙○○○（女，民國38年4月1日出生，身分證統一編號：Ｚ0
00000000號，籍設臺灣省桃園縣中壢市○○里○○鄰○○路191號
）為被繼承人甲○○（男，民國40年1月25日出生，身分證統一
編號：Ｚ000000000號，生前籍設臺灣省彰化縣溪州鄉○○村○○鄰
○○路○段77號）之遺產管理人。
程序費用新臺幣壹仟元由被繼承人甲○○之遺產負擔。
    理  由
一、本件聲請意旨略以：聲請人係被繼承人甲○○之債權人，被
    繼承人於民國97年8月27日死亡，其全體繼承人均已拋棄繼
    承而無遺產管理人，致聲請人之債權無法行使，為保障權益
    ，爰依民法第1178條第2項向本院聲請選任遺產管理人等語
    。
二、按：繼承開始時，繼承人之有無不明，而無親屬會議或親屬
    會議未於一個月內選定遺產管理人者，利害關係人得聲請法
    院選任遺產管理人，此觀民法第1177條、第1178條第2項規
    定自明。
三、次按：先順序繼承人均拋棄其繼承權時，由次順序之繼承人
    繼承；其次順序繼承人有無不明或第四順序之繼承人均拋棄
    其繼承權者，準用關於無人承認繼承之規定，民法第1176條
    第6項定有明文。
四、查：聲請人主張之事實，業據提出房屋貸款契約書影本、抵
    押權設定契約書影本、土地登記謄本影本、他項權利證明書
    影本、台灣桃園地方法院檢察署相驗屍體證明書影本、本院
    97年8月18日彰院賢家儒97年度繼字第1123號函影本、本院
    97年10月8日彰院賢家儒97年度繼字第1194號函影本各一份
    為證，並經本院依職權調取本院97年度繼字第1123號、第11
    94號、第1231號、第1292號拋棄繼承卷宗，經核無訛，堪信
    屬實，且與上開規定並無違誤，故聲請人選任遺產管理人之
    聲請應予准許。
五、次查：本院審酌乙○○○為被繼承人甲○○之配偶，雖已拋
    棄繼承，惟其與被繼承人關係密切，且為被繼承人對聲請人
    所負債務之共同債務人兼擔保物提供人，此有戶籍謄本影本
    、前揭房屋貸款契約書影本、抵押權設定契約書影本、土地
    登記謄本影本、他項權利證明書影本各一份在卷可稽，衡情
    其對於被繼承人之債權債務關係應較他人清楚，且年紀又非
    老邁，應堪勝任遺產管理之務，故選任乙○○○為被繼承人
    之遺產管理人。
六、依非訟事件法第157條，爰裁定如主文。
中    華    民    國    98    年    10    月    16    日
                  家事法庭      司法事務官  康景翔
以上正本係照原本作成。
如對本裁定抗告，須於裁定送達後拾日之不變期間內，向本院提
出抗告狀，並繳納抗告費新臺幣壹仟元。
中    華    民    國    98    年    10    月    16    日
                                書記官      林淑女


司法院資訊處製作；財團法人民間司法改革基金會備份。
